臺灣橋頭地方法院刑事判決　
111年度審易字第104號
公  訴  人  臺灣橋頭地方檢察署檢察官
被      告  許仲亨


上列被告因竊盜案件，經檢察官提起公訴（110年度偵字第8904
號），被告於準備程序中就被訴犯罪事實為有罪之陳述，經本院
告知簡式審判程序之旨，並聽取被告及公訴人之意見後，本院裁
定進行簡式審判程序，判決如下：
    主  文
許仲亨犯侵入住宅竊盜罪，累犯，處有期徒刑捌月。
未扣案之犯罪所得如附表所示之物均沒收之，於全部或一部不能
沒收或不宜執行沒收時，均追徵其價額。
    事  實
一、許仲亨意圖為自己不法之所有，基於竊盜之犯意，於民國11
    0年4月12日下午1時50分許，徒步行經陳素馨位於高雄市○○
    區○○○路0000巷0號之住處大門前時，先以其所有之鐵絲(未
    扣案)插入該住處大門鎖孔之方式，開啟該住處大門後侵入
    陳素馨上開住處內，再徒手竊取陳素馨所有置於該住處房間
    內之如附表所示之物（價值共計新臺幣〈下同〉79,400），得
    手後旋即逃離現場，並將其所竊得如附表編號2至4所示之均
    變賣得款供己花用殆盡。嗣經陳素馨發現其上開住處遭人侵
    入及前開物品遭竊乃報警處理後，經警調閱監視器錄影畫面
    ，始循線查悉上情。
二、案經陳素馨訴由高雄市政府警察局仁武分局報告臺灣橋頭地
    方檢察署檢察官偵查起訴。
    理  由
一、本案被告許仲亨所犯係死刑、無期徒刑、最輕本刑為3 年以
    上有期徒刑以外之罪，亦非高等法院管轄之第一審案件，而
    被告於準備程序中就被訴事實為有罪之陳述，經本院告知被
    告簡式審判程序之意旨，並聽取被告及檢察官之意見後，爰
    依刑事訴訟法第273 條之1 第1 項、第284 條之1 之規定，
    本院裁定進行簡式審判程序，合先敘明。
二、認定犯罪事實之證據及理由：
    前揭犯罪事實，業據被告於偵查及本院審理中均坦承不諱(
    見偵卷第129頁；審易卷第53、54、59、61頁)，核與證人即
    告訴人陳素馨於警詢中所證述其發現上開住處遭侵入及前開
    財物遭竊等情節均大致相符(見警卷第5至7頁)，並有告訴人
    上開住處附近監視器錄影畫面擷圖照片18張、警員黃孝凱於
    110年7月25日製作之職務報告及特徵比對報告說明1份在卷
    可稽(見警卷第11至20頁；偵卷第51至57頁〈均正面〉)；基此
    ，足認被告上開任意性之自白核與前揭事證相符，足堪採為
    認定被告本案犯罪事實之依據。從而，本案事證明確，被告
    上開竊盜之犯行，應洵堪認定。
三、論罪科刑：
  ㈠核被告所為，係犯刑法第321條第1項第1款之侵入住宅竊盜罪
    。
　㈡又被告前於108年間因竊盜案件，經臺灣高雄地方法院（下稱
    雄院)以108年度審易字第2084號判處有期徒刑6月確定，並
    於109年4月8日因易科罰金執行完畢等情，有臺灣高等法院
    被告前案紀錄表1份在卷可查；被告於受前揭有期徒刑執行
    完畢後，5年以內故意再犯本案有期徒刑以上之刑，符合刑
    法第47條第1項之要件，應論以累犯。復依司法院釋字第775
    號解釋文及理由意旨，係指構成累犯者，不分情節，一律加
    重最低本刑，於不符合刑法第59條所定要件之情形下，致生
    行為人所受之刑罰超過其所應負擔罪責之個案，不符罪刑相
    當原則、比例原則。於此範圍內，在修正前，為避免發生上
    述罪刑不相當之情形，法院就該個案應裁量是否加重最低本
    刑；依此，該解釋意旨係指個案應量處最低法定刑、又無法
    適用刑法第59條在內減輕規定之情形，法院應依此解釋意旨
    裁量不予加重最低本刑（最高法院著有108年度臺上字第338
    號判決意旨可資為參）。查本院依被告上開構成累犯之前科
    ，與其本案所犯，均為竊盜案件之罪，然被告卻不思警惕，
    仍於前案罪刑執行完畢後，再次違犯相同竊盜犯罪，顯見被
    告並未因前案而有悔意，對刑罰之反應力顯屬薄弱，具有其
    特別惡性，基於助被告重返社會並兼顧社會防衛之考量，並
    參酌司法院大法官釋字第775號解釋意旨，及審酌被告本案
    犯罪情節，徵諸被告本案犯行與前案犯行均係故意犯之，且
    與前案罪質、侵害法益類似，認對被告本案所犯，適用刑法
    第47條第1項累犯加重之規定，與憲法罪刑相當原則、比例
    原則無違，且尚無司法院釋字第775號解釋意旨所指罪刑不
    相當之情形；職是，爰依刑法第47條第1項之規定，加重其
    刑。
  ㈢爰審酌被告正值青壯之年，並非無謀生能力之人，不思以正
    當途徑獲取所需，竟貪圖個人不法利益，率爾侵入他人住處
    竊取他人所有財物後變賣供己花用殆盡，侵害告訴人之財產
    法益，並破壞社會治安及居住安寧，且致告訴人因此受有財
    產損害，所為實屬可議；惟念及被告於犯後終知坦承犯行，
    態度尚可；兼衡以被告迄今尚未與告訴人達成和解或賠償告
    訴人所受損失，致其所犯所造成危害程度未能獲得減輕；復
    考量被告前已有多次竊盜犯罪之前科紀錄(累犯部分不重覆
    評價) ，此有前揭被告前案紀錄表在卷可參，竟仍再次違犯
    同類竊盜案件，素行非佳；並參以被告本案犯罪動機、手段
    、情節及其所竊得財物價值、告訴人所受損害之程度；暨衡
    及被告教育程度為高職畢業、家庭經濟狀況為勉持，及其自
    陳目前從事臨時工，領有輕度身心障礙證明，家中尚有中風
    、80幾歲父親等家庭生活狀況（見被告警詢筆錄受詢問人欄
    所載〈警卷第1頁〉；審易卷第61、67頁）等一切具體情狀，
    量處如主文所示之刑。
四、沒收部分： 
  ㈠按犯罪所得，屬於犯罪行為人者，沒收之，於全部或一部不
    能沒收或不宜執行沒收時，追徵其價額，刑法第38條之1第1
    項前段、第3項分別定有明文。經查，被告於前揭時間、地
    點，所竊得如附表所示之財物，均屬被告為本案竊盜犯行之
    犯罪所得，且已據其變賣供己花用殆盡乙情，業經被告於本
    院審理中供承明確(見審易卷第54頁)；雖均未據扣案，然依
    本案現存卷證資料，並查無其他證據足認被告已將該等犯罪
    所得轉給第三人，自應認仍屬被告所有；且如予以宣告沒收
    或追徵，亦無刑法第38條之2第2項所定「過苛之虞」、「欠
    缺刑法上之重要性」、「犯罪所得價值低微」或「為維持受
    宣告人生活條件之必要」情形；又為避免被告因犯罪而享有
    犯罪所得，並依據告訴人於警詢中所述前述遭竊物品之價值
    等節，爰依刑法第38條之1第1項前段、第3項之規定，均宣
    告沒收之，並於全部或一部不能沒收時或不宜執行沒收時，
    均追徵其價額。
  ㈡次按供犯罪所用、犯罪預備之物或犯罪所生之物，屬於犯罪
    行為人者，得沒收之，刑法第38條第2 項前段已有明定；又
    宣告前二條之沒收或追徵，有過苛之虞、欠缺刑法上之重要
    性、犯罪所得價值低微，或為維持受宣告人生活條件之必要
    者，得不宣告或酌減之，刑法第38條之2 第2 項亦有規定。
    經查，被告為本案竊盜犯行時所使用之鐵絲，為屬被告所有
    且係供被告為本案竊盜犯罪所用之物；然本院考量該等鐵絲
    乃屬一般日常生活可見之物，對之諭知沒收，就防止再犯之
    效果顯屬有限，應難認具有刑法上之重要性；故而，爰依刑
    法第38條之2 第2 項之規定，本院認毋庸為沒收之諭知，附
    此敘明。
據上論斷，應依刑事訴訟法第273條之1第1項、第284條之1、第2
99條第1項前段，刑法第321條第1項第1款、第47條第1項、第38
條之1第1項前段、第3項、第38條之2第2項，刑法施行法第1條之
1第1項，判決如主文。
本案經檢察官黃碧玉提起公訴，檢察官楊翊妘到庭執行職務。 
中　　華　　民　　國　　111 　年　　3 　　月　　24　　日
                  刑事第四庭      法　官  許瑜容
　　　以上正本證明與原本無異。
如不服本判決應於收受送達後20日內向本院提出上訴書狀，並應
敘述具體理由；如未敘述上訴理由者，應於上訴期間屆滿後20日
內向本院補提理由書（均須按他造當事人之人數附繕本）「切勿
逕送上級法院」。
中　　華　　民　　國　　111 　年　　3 　　月　　28　　日
                                  書記官  林榮志
附錄本判決論罪科刑法條全文： 
中華民國刑法第321 條
犯前條第1 項、第2 項之罪而有下列情形之一者，處6 月以上5
年以下有期徒刑，得併科50萬元以下罰金：
一、侵入住宅或有人居住之建築物、船艦或隱匿其內而犯之。
二、毀越門窗、牆垣或其他安全設備而犯之。
三、攜帶兇器而犯之。
四、結夥三人以上而犯之。
五、乘火災、水災或其他災害之際而犯之。
六、在車站、港埠、航空站或其他供水、陸、空公眾運輸之舟、
    車、航空機內而犯之。
前項之未遂犯罰之。 
附表：
編號    遭竊物品名稱及數量  1 現金新臺幣壹萬貳仟貳佰元  2 金飾手鍊陸錢  3 金飾戒指伍5錢  4 金飾墜子壹錢